# MorpAhophonological rules for Bokmål














# Rule section





**Change -er stem to -ar in Nynorsk**  






**e Deletion**  

* *teaterX1>et*
* *teat0r0>et*

* *modenX1>e*
* *mod0n0>e*

* *reparere>Q3te*
* *reparer0>0te*

* ★*modenX1>e* (is not standard language)
* ★*moden0>e* (is not standard language)

* *hare>er*
* *har0>er*

* *viktig>est*
* *viktig>0st*

**Consonant shortening before deletion**  

* *sikkerX1>e*
* *sik00r0>e*


**Geminate deletion in front of -t and -d**  

* *kalle>Q3te*
* *kal00>0te*

* *lykk0esQ1*
* *lyk0tes0*

* *all>Q3t*
* *al0>0t*

* *bygge>Q3de*
* *byg00>0de*




**Delete foreign vowel**  

* *kollegaX2>er*
* *kolleg00>er*


**Delete r**  

**Delete m**  


**Umlaut**  



**um Deletion 1**  

* *museumX5>er*
* *muse000>er*



**t weakening**  

* *oppskjørtetX6>e*
* *oppskjørted0>e*



* *grammatikk##kontroll*
* *grammatik000kontroll*

**Double t deletion**  

* *svart>t*
* *svart>0*


* *presentere%>Q3t*
* *presenter0>0t*


**Insert t in passives**  



**Clitic after s-final**  

* ★*a* (is not standard language)
* ★*b* (is not standard language)
